# 请教陈版主，尚未取得土地使用权，可以放在建工程吗？

提问人：邓邓deng2deng2 时间：2020-04-27 15:45:53
陈版主，公司近期购买了一块土地用以建设厂房，相关的土地转让金及税金已缴纳，土地尚未交付，我司拥有土地的勘察权，请问已缴纳的土地转让金可以放在在建工程科目进行核算嘛？

回答人：chenyiwei
用于建造自用房屋建筑物的土地是一项单独的资产。鉴于相关的土地转让金及税金已缴纳，且已开始勘察，但土地尚未交付，实体建造尚未开工，故建议放在“其他非流动资产——预付土地款”中。